# 有关换股合并

提问人：xuzhenm 时间：2020-07-23 11:33:08
陈版及各位：
向各位咨询一个问题，现有A、B、C、D四个公司；其中，A是B、C、D的母公司，A对B、C、D持股比例均为100%。其中，B、C公司是A 2018年直接设立的子公司，D是A在 2018 年通过非同一控制下收购来的子公司，收购的时候形成的商誉为4540856.44元。截止 2020 年 4 月，A对B、C、D公司的长投账面价值分别为 50000000 、13380000 、 51000000 元；B、C、D三家公司截止 2020 年 4 月净资产的账面价值为：B公司 32032000 、c公司11819700 、d公司 45580500 。 2020 年 4 月，经评估，B、C、D三家公司的账面净资产与评估价值相同。 2020 年 4月，A公司新成立一家E公司，100%控股，A公司用对B、C、D公司的长投对E进行投资，这样后，A是最终控制方，E是二级子集团，B 、C、D是孙公司，这样情况下，站在A的层面上，单体报表和合并报表应该分别如何处理？那站在二级子集团E公司层面单体和合并应该分别如何处理？

回答人：chenyiwei
A的单户报表：直接将原先对B、C、D的长期股权投资成本转为对E公司的长期股权投资成本，不确认损益、其他综合收益或者资本公积变动。A的合并报表层面无影响。
E公司：个别报表和合并报表层面按同一控制下合并处理。其中，根据《企业会计准则第 2 号——长期股权投资（ 2014 年修订）》第五条和《企业会计准则解释第 6 号》第二条规定，对D公司的“账面净资产”应为D的各项资产、负债在A合并报表层面的账面价值（含商誉），即以原非同一控制下合并的购买日公允价值为基础持续计算到目前重组日的金额。